臺灣雲林地方法院民事裁定
110年度繼字第418號
聲  請  人  雲林縣臺西鄉農會

法定代理人  李文來  


關  係  人  甘連桂  
上列聲請人聲請為被繼承人丁清俊選任遺產管理人事件，本院裁
定如下：
    主  文
選任甘連桂為被繼承人丁清俊（男、民國00年0月00日生、生前
最後住所：雲林縣○○鄉○○村○○路00巷00號、於民國109年7 月20
日死亡）之遺產管理人。
准對被繼承人丁清俊之繼承人為承認繼承之公示催告。
被繼承人丁清俊之繼承人，應自本公示催告公告於司法院網站之
翌日起陸個月內承認繼承，上述期限屆滿，無繼承人承認繼承時
，被繼承人丁清俊之遺產，於清償債權，並交付遺贈物後，如有
賸餘即歸屬國庫。
聲請程序費用新臺幣壹仟元由被繼承人丁清俊之遺產負擔。
    理  由
一、本件聲請意旨略以：被繼承人丁清俊於民國108年3月7日向
    聲請人借款新臺幣（下同）400,000元，惟於109年7月20日
    死亡，其繼承人均拋棄繼承權，而其親屬會議並未於1個月
    內選定遺產管理人，致聲請人對上開遺產無法行使權利，為
    確保聲請人之權利，爰依民法第1178條第2項之規定，請求
    指定甘連桂代書為被繼承人丁清俊之遺產管理人，並依法為
    承認繼承之公示催告等語。
二、按繼承開始時，繼承人之有無不明者，由親屬會議於一個月
    內選定遺產管理人，並將繼承開始及選定遺產管理人之事由
    ，向法院報明；親屬會議依前條規定為報明後，法院應依公
    示催告程序，定六個月以上之期限，公告繼承人，命其於期
    限內承認繼承；無親屬會議或親屬會議未於前條所定期限內
    選定遺產管理人者，利害關係人或檢察官，得聲請法院選任
    遺產管理人，並由法院依前項規定為公示催告；被繼承人之
    所有繼承人均拋棄其繼承權者，亦準用關於無人承認繼承之
    規定，民法第1177條、第1178條、第1176條第6項分別定有
    明文。
三、經查，聲請人主張之上開事實，已據其提出被繼承人丁清俊
    之除戶戶籍謄本、繼承系統表、繼承人之戶籍謄本、農業發
    展基金貸款借據、全國財產稅總歸戶財產查詢清單、本院10
    9年8月4日雲院惠家喜決109繼字第882號拋棄繼承准予備查
    函等件影本為證，參以本件未有經親屬會議選定遺產管理人
    之資料，是聲請人以債權人之利害關係人身分，聲請本院選
    定遺產管理人，尚無不合。本院審酌關係人甘連桂為執業地
    政士，非但具有專業知識及能力，且與被繼承人所遺遺產間
    無利害關係，若由關係人擔任本事件之遺產管理人，定能秉
    持其專業倫理擔當此具公益性質之職務，並順利達成管理保
    存及清算遺產之任務。據此，爰選任關係人甘連桂為被繼承
    人丁清俊之遺產管理人，並依法為承認繼承之公示催告。
四、次按遺產管理人之職務如左：編製遺產清冊。為保存遺產
    必要之處置。聲請法院依公示催告程序，限定一年以上之
    期間，公告被繼承人之債權人及受遺贈人，命其於該期間內
    報明債權及為願受遺贈與否之聲明，被繼承人之債權人及受
    遺贈人為管理人所已知者，應分別通知之。清償債權或交
    付遺贈物。有繼承人承認繼承或遺產歸屬國庫時，為遺產
    之移交。前項第1款所定之遺產清冊，管理人應於就職後三
    個月內編製之；第4款所定債權之清償，應先於遺贈物之交
    付，為清償債權或交付遺贈物之必要，管理人經親屬會議之
    同意，得變賣遺產，民法第1179條定有明文。又法院選任之
    遺產管理人於職務執行完畢後，應向法院陳報處理遺產之狀
    況並提出有關文件，家事事件法第140條亦有明文規定。依
    此，遺產管理人應依法執行上開法律所定之遺產管理人職務
    ，並於職務執行完畢後，向本院陳報處理遺產之狀況及提出
    有關文件，附此說明。
五、依家事事件法第127條第4項，裁定如主文。
中　　華　　民　　國　110 　　年　　5 　　月　  6 　　日
                  家事法庭    法　官  黃瑞井　  
以上正本係照原本作成。
如對本裁定抗告須於裁定送達後10日內向本院提出抗告狀。
中　　華　　民　　國　110 　　年　　5 　　月    6   　日
                              書記官  顏錦清